---
title: "Definindo os classificadores"
output:
  html_document:
    df_print: paged
knit: (function(input_file, encoding) { out_dir <- 'docs'; rmarkdown::render(input_file,
  encoding=encoding, output_file=file.path(dirname(input_file), out_dir, 'classificadores.html'))})
---

Carregando e instalando as bibliotecas necessárias:

```{r}
if(!require("foreign")) {
  install.packages("foreign")
}

if(!require("rpart")) {
  install.packages("rpart")
}

if(!require("RWeka")) {
  install.packages("RWeka")
}

if(!require("kknn")) {
  install.packages("kknn")
}

if(!require("e1071")) {
  install.packages("e1071")
}

if(!require("randomForest")) {
  install.packages("e1071")
}
```

Carregando o algoritmo k-fold cross-validation:

```{r}
source("kfold.R")
```

Definindo uma função para a Árvore de Decisão (AD) baseado no algorimto J48: 

```{r}
C4.5 <- function(tran, test) {
  model = J48(class ~., tran)
  pred = predict(model, test[,-ncol(test)])
  return(pred)
}
```

Definindo uma função para uma Rende Neural Artificial (ANN) com backpropagation: 

```{r}
ANN <- function(train, test) {
    mlp <- make_Weka_classifier("weka/classifiers/functions/MultilayerPerceptron")
    model <- mlp(class ~ ., train)
    predict(model, test[,-ncol(test)])
}
```

Definindo uma função para o k-vizinhos mais próximos (kNN) com k=3:

```{r}
kNN <- function(tran, test) {
  pred = kknn(class ~., tran, test[,-ncol(test)], k=3)$fitted.values
  names(pred) = rownames(test)
  return(pred)
}
```

Definindo uma função para as Máquinas de Vetores Suporte (SVM) com kernel radial: 

```{r}
SVM <- function(tran, test) {
  model = svm(class ~., tran, kernel="radial")
  pred = predict(model, test[,-ncol(test)])
  return(pred)
}
```
Definindo uma função para as Árvores Aleatórias (RandomForest): 

```{r}
RF <- function(train, test) {
    model <- randomForest::randomForest(class ~ ., train)
    predict(model, test[,-ncol(test)], type="prob")
}
```

Definindo a medida de acurácia:

```{r}
acuracia <- function(test, pred) {
  tab = table(test$class, pred)
  sum(diag(tab))/sum(tab)
}
```

Selecionando uma base de dados do OpenML:

```{r}
set.seed(1)
file = sample(list.files(pattern=".arff", full.name=TRUE), 1)
print(file)
```

Executando alguns classicadores (C4.5, kNN, SVM) para a base selecionada do OpenML:

```{r}

data = foreign::read.arff(file)
data = kfold(data)

aux = mapply(function(tran, test) {
  sapply(c("C4.5", "kNN", "SVM"), function(clas) {
    pred = do.call(clas, list(tran, test))
    acuracia(test, pred)
  })
}, tran=data$tran, test=data$test)
print(aux)
```
Desempenho médio desses classificadores na base:

```{r}
boxplot(t(aux))
```
