---
title: "Download das bases do OpenML"
output:
  html_document:
    df_print: paged
knit: (function(input_file, encoding) { out_dir <- 'docs'; rmarkdown::render(input_file,
  encoding=encoding, output_file=file.path(dirname(input_file), out_dir, 'index.html'))})
---

Carregando e instalando as bibliotecas necessárias:

```{r}
if(!require("OpenML")) {
  install.packages("OpenML")
}

if(!require("farff")) {
  install.packages("farff")
}

if(!require("foreign")) {
  install.packages("foreign")
}

if(!require("dplyr")) {
  install.packages("dplyr")
}
```

Carregando a lista de bases de dados disponíveis no OpenML

```{r}
bases = listOMLDataSets()
dim(bases)
colnames(bases)
```

Precisamos selcionar algumas bases de dados para nosso experimento de Meta-learning. Com essa configuração estamos interessados em limitar o número de amostras, atriburos, valores ausêntes enúmero de classes.

```{r}
ids = which(
  bases$status == "active" &
  bases$number.of.instances >= 100 &
  bases$number.of.instances <= 1000 &
  bases$number.of.features >= 2 &
  bases$number.of.features <= 10 &
  bases$number.of.missing.values == 0 &
  bases$number.of.classes >= 2 &
  bases$number.of.classes <= 10 &
  bases$number.of.missing.values == 0
)
```

Filtrando a lista de bases de dados disponíveis no OpenML

```{r}
bases = bases[ids,]
dim(bases)
```

Agora precisamos baixar cada uma das bases e pre-processar.

```{r}
for(i in 1:nrow(bases)) {
  id = bases$data.id[i]
  
  # baixando as bases
  dataset = OpenML::getOMLDataSet(data.id=id, verbosity=0)
  name = bases$name[i]

  aux = dataset$data

  # evitando problemas com os nomes dos atributos
  colnames(aux) = make.names(colnames(aux))

  # evitando problemas com a classe
  if(dataset$target.feature != "class") {
    aux$class = dataset$data[,dataset$target.features]
    aux[,dataset$target.features] = NULL
  }

  # remover atributos pre-catalogados como inuteis
  if(!is.na(dataset$desc$ignore.attribute)) {
    aux[,dataset$desc$ignore.attribute] = NULL
  }

  # evitando problemas de formatação
  aux$class = as.factor(as.numeric(aux$class))

  # colocando a classe na última coluna
  aux = aux %>% select(-class,class)
  
  if(min(summary(aux$class)) > 10) {
    # salvando no arquivo
    write.arff(x=aux, file=paste0(id, "_", name, ".arff"))
  }
}
```

**Verificações adicionais interessantes e importantes:** (1) se o número de linhas eh diferente de zero; (2) se o número de colunas eh diferente de zero; (3) número de amostras por classe maior que x; e (4) se algum atributo é indetificar único. **O OpenML ainda tem alguns bugs**

Removemos a base 41496_DRSongsLyrics:

```{r}
system(paste("rm 41496_DRSongsLyrics.arff"))
```

Verificando as bases de dados baixadas: 

```{r}
files = list.files(pattern=".arff", full.names=TRUE)
aux = lapply(files, function(file) {
  print(file)
  data = foreign::read.arff(file)
  c(nrow=nrow(data), ncol=ncol(data), 
  classes=nlevels(data$class))
})
``` 

Plotando informações sobre as bases

```{r}
aux = do.call("rbind", aux)
aux = data.frame(aux)
plot(aux)
```

